# 应付票据保证金在现金流量表中反映

提问人：a402240883 时间：2016-04-29 10:18:59
上期支付的应付票据保证金 300 万，在现金流量中做支付的其他与筹资活动有关的现金。本期票据到期收回 100 万存银行，另外 200万抵减应付票据，请问收回的这两笔款项分别在现金流量表中怎么反映？具体怎么处理，希望详细点，谢谢

回答人：chenyiwei
直接将收回的保证金作为“收到的与筹资活动有关的现金”即可，现金流量表正表中不反映直接用于偿付票据款的保证金的直接扣减。
另外，对于此类直接从保证金中扣付票据款的情况，建议在支付保证金时，把将被用于直接抵付票据款的部分按业务内容归属于相应现金流量项目中，例如开出票据用于购买原材料时，作为“购买商品、接受劳务支付的现金”。

提问人：a402240883 时间：2016-05-03 10:02:00
陈老师，直接从保证金中扣付票据款的情况在附表中要反映吗？

回答人：chenyiwei
不用单独披露。

提问人：学以 时间：2016-12-04 21:14:13
陈版，即使承兑汇票到期不直接扣款，那划回账户的钱依然马上要支付承兑汇票，并没有实质不同。对现金流来说，是否应狭义的看，开具承兑汇票本身就是筹资活动，无论开的票用来做什么。

回答人：chenyiwei
涉及有实际的现金流经过公司的银行帐户，现金流量表中的反映就会不同。当然这个问题可以有不同的理解，不过实务操作中多数做法还是我所说的做法。

提问人：学以 时间：2016-12-05 11:25:55
但实务中远没有这么规范，存在以下问题： 1 、承兑协议中并未约定承兑汇票到期是否保证金直接划为偿还款项。 2 、一次开具的承兑汇票可能不用于同一个用途，甚至存在没有真实交易背景的开票，将保证金按比例分配吗？

回答人：chenyiwei
根据实际发生的经过本公司银行帐户的现金流填列现金流量表。每一张汇票如果能够分别确定其占用的保证金的，按实际占用的保证金金额填列；无法合理区分的，按比例分配。